臺灣高等法院臺南分院刑事判決
111年度交上訴字第591號
上  訴  人  
即  被  告  沈振宇

選任辯護人  何永福律師
上列上訴人因公共危險案件，不服臺灣嘉義地方法院111年度交
訴字第17號中華民國111年3月29日第一審判決（起訴案號：臺灣
嘉義地方檢察署110年度偵字第11490號、111年度偵字第108號）
，針對量刑提起上訴，本院判決如下：
    主  文
上訴駁回。   
　　事實及理由
一、本件原審判決後，檢察官並未提起上訴，被告明示僅就原判
    決量刑部分提起上訴（見本院卷第78頁、第79頁、第85頁）
    ，是本件審判範圍僅就原判決量刑妥適與否進行審理，本件
    犯罪事實及罪名的之認定，已非本院審查範圍，爰引用第一
    審判決書所記載之事實、證據、論罪（如附件）。
二、被告上訴意旨主張：被告犯後已自白犯罪，對本件車禍事故
    之發生十分懊悔，事後已積極與被害人家屬成立和解，賠償
    其損害，且已獲得被害人家屬的諒解，而被告是家裡的經濟
    支柱，屬不宜長期入監執行。又肇事時被告當時體內酒精成
    份僅每公升0.5毫克，危險性不高，況被害人亦有部分過失
    責任，故本件若處以修正前刑法第185條之3第2項之刑最低
    度，顯屬過苛，請求予以酌減刑責，並從輕量刑云云。
三、按刑之量定，為求個案裁判之妥當性，法律賦予法院裁量之
    權，量刑輕重，屬為裁判之事實審法院得依職權自由裁量之
    事項。苟其量刑已以行為人之責任為基礎，並斟酌刑法第57
    條各款所列情狀，在法定刑度內，酌量科刑，如無偏執一端
    ，致明顯失出失入情形，上級審法院即不得單就量刑部分遽
    指為不當或違法（最高法院72年度台上字第6696號判決意旨
    參照）。經查：㈠原審以被告之責任為基礎，斟酌刑法第57
    條之各款事由而為刑之量定，已於理由欄中詳加論敘載明（
    見原判決第7頁），既未逾越法定刑度，亦未違反比例原則
    或罪刑相當原則，難認有何濫用權限情形；㈡修正前刑法第1
    85條之3條第2項之罪，其法定刑為3年上10年以下有期徒刑
    ，本件原審依累犯加重其刑之規定，並酌審各情而量定被告
    有期徒刑1年7月，屬加重後之法定最低度刑，顯無過重之虞
    ，亦不可能再往下調降刑度；㈢「酒後不開車」為政府長久
    以來強力宣導之觀念，近來社會上常發生駕駛人酒後駕車致
    人死傷之憾事，酒後駕車行為已為社會一般大眾所不能忍受
    ，立法者亦一再修法提高其處罰，以期遏止酒駕歪風。被告
    卻無視禁令，貪圖一時便利，恣意酒後駕車，法意識薄弱，
    缺乏尊重他人生命之觀念，因而肇事致人於死，客觀上不僅
    不會得到一般之同情，反而讓人深惡痛絕，因此，被告主張
    其行為有情可憫恕之情形，顯昧於事實而不可取；㈣至被告
    其餘的上訴理由，充其量僅為量刑的參考，與可否適用刑法
    第59條無關，而原審於考量上情後乃量定加重後之法定最低
    度刑，已屬優惠被告而無量刑過重之情。綜上，本件被告提
    起上訴，請求再予酌減其刑，並從輕量刑，為無理由，應予
    駁回。
據上論結，應依刑事訴訟法第368條、第373條，判決如主文。
本案經檢察官顏榮松提起公訴，檢察官黃朝貴到庭執行職務。
中　　華　　民　　國　　111 　年　　7 　　月　　28　　日
                  刑事第七庭    審判長法  官　吳勇輝
                                      法  官　吳錦佳
                                      法　官　黃國永
以上正本證明與原本無異。
如不服本判決應於收受送達後20日內向本院提出上訴書狀，其未
敘述上訴理由者，並得於提起上訴後20日內向本院補提理由書（
均須按他造當事人之人數附繕本）「切勿逕送上級法院」。
　　　　　                            書記官　葉宥鈞
中　　華　　民　　國　　111 　年　　7 　　月　　28　　日
附錄本案論罪科刑法條：
修正前刑法第185 條之3
駕駛動力交通工具而有下列情形之一者，處2 年以下有期徒刑，
得併科20萬元以下罰金：
一、吐氣所含酒精濃度達每公升零點二五毫克或血液中酒精濃度
    達百分之零點零五以上。
二、有前款以外之其他情事足認服用酒類或其他相類之物，致不
    能安全駕駛。
三、服用毒品、麻醉藥品或其他相類之物，致不能安全駕駛。
因而致人於死者，處3 年以上10年以下有期徒刑；致重傷者，處
1 年以上7 年以下有期徒刑。
曾犯本條或陸海空軍刑法第54條之罪，經有罪判決確定或經緩起
訴處分確定，於五年內再犯第1 項之罪因而致人於死者，處無期
徒刑或5 年以上有期徒刑；致重傷者，處3 年以上10年以下有期
徒刑。